最高法院刑事判決　　　　　　九十四年度台上字第五八四０號
　　上　訴　人　甲○○
　　　　　　　　　　　　號4樓.
上列上訴人因違反毒品危害防制條例等罪案件，不服台灣
高等法院中華民國九十二年一月二十二日第二審更審判決（九十
一年度上更(一)字第八一三號，起訴案號：台灣宜蘭地方法院檢察
署八十七年度偵字第二七七０號），提起上訴，本院判決如下：
    主  文
上訴駁回。
    理  由
一、運輸第二級毒品部分：
按刑事訴訟法第三百七十七條規定，上訴於第三審法院，非以判
決違背法令為理由，不得為之。是提起第三審上訴，應以原判決
違背法令為理由，係屬法定要件。如果上訴理由狀並未依據卷內
訴訟資料，具體指摘原判決不適用何種法則或如何適用不當，或
所指摘原判決違法情事，顯與法律規定得為第三審上訴理由之違
法情形，不相適合時，均應認其上訴為違背法律上之程式，予以
駁回。本件上訴人甲○○關於運輸第二級毒品部分其上訴意旨略
以：（一）、本件第一審法院受理本案，由審判長法官周煙平、
法官黃永勝、法官謝佩玲組織合議庭，並裁定由受命法官謝佩玲
於審判期日前，訊問被告及蒐集或調查證據。但受命法官謝佩玲
於準備程序後，即逕自指定審判期日，自為審判長進行言詞辯論
，定期宣判，其法院之組織及所踐行之審判程序，難謂為合法。
原判決就第一審判決之此部分違法，並未撤銷關於程序違法部分
，並於理由內加以說明，顯有判決不適用法則及不載理由之違法
。（二）、上訴人購買安非他命之行為，在大陸地區已完成，並
持有至中華民國船艦內，係以持有毒品之犯意支配該毒品，並不
存有運輸毒品之犯意，原判決認成立私運管制物品進口罪及運輸
第二級毒品罪，有適用法則不當之違法云云。
惟查：原判決認定上訴人有其事實欄所載自大陸地區私運第二級
毒品安非他命進入台灣地區之犯行，因而撤銷第一審關於上訴人
此部分之科刑判決，改判依想像競合犯從一重論處上訴人運輸第
二級毒品罪刑，已詳細說明其採證認事之理由。上訴意旨對原審
之論斷，究有何違背經驗法則或論理法則之違法情形，並未依據
卷內資料為具體之指摘。而「自大陸地區私運物品進入台灣地區
，以私運物品進口論，適用本條例處斷」，為懲治走私條例第十
二條所明定。又關於毒品之運輸，只要已有毒品之認識，不問出
於為自己或他人而運送，亦不分由國外輸入國內，或由國內輸出
國外，即使在國內兩區域間之輸送行為均屬之，且縱係零星夾帶
或短途持送，除顯然無運輸之認識或意圖，得認為單純持有外，
亦同。本件上訴人既明知安非他命為毒品，竟自大陸地區購買淨
重達六百十六點六０公克之管制物品安非他命，私運進入台灣地
區，原審因認其係以一私運行為同時觸犯運輸第二級毒品及私運
管制物品進口二罪，從一重之運輸第二級毒品罪處斷，於法即無
不合，並無適用法則不當可言。上訴意旨(二)指其並無運輸毒品之
犯意，係以自己主觀片面之意見，漫加解說，復為單純之事實上
爭辯，依首開說明，自非適法之第三審上訴理由。另第一審判決
固有上訴意旨(一)所指之違法，但原審既已撤銷第一審關於此部分
之判決，另行改判，雖未於理由敘明第一審之訴訟程序有如何之
違背法令，但於判決本旨並不生影響，依刑事訴訟法第三百八十
條，亦不得執為適法之第三審上訴理由。綜上所述，上訴意旨上
開所指，均與法律規定得為第三審上訴理由之情形不相適合，其
此部分之上訴違背法律上之程式，應予駁回。
二、違反中華民國船舶未經許可，航行至大陸地區部分：
按刑事訴訟法第三百七十六條所列各罪之案件，經第二審判決者
，不得上訴於第三審法院，法有明文。本件上訴人違反中華民國
船舶未經許可，航行至大陸地區部分，原審係依台灣地區與大陸
地區人民關係條例第八十條第一項前段論處罪刑，核屬刑事訴訟
法第三百七十六條第一款之案件，依上開說明，既經第二審判決
，自不得上訴於第三審法院，上訴人竟就此部分復一併提起上訴
，顯為法所不許，亦應予駁回。
據上論結，應依刑事訴訟法第三百九十五條前段，判決如主文。
中　　華　　民　　國　九十四　年　　十　　月   二十　 日
                      最高法院刑事第十二庭
                          審判長法官  謝　俊　雄
                                法官  陳　世　雄
                                法官  蘇　振　堂
                                法官  吳　信　銘
                                法官  徐　文　亮
      本件正本證明與原本無異
                                      書  記  官
中　　華　　民　　國　九十四　年　　十　　月  二十五 日
                                                     ｍ
